ACORDAO-COMPLETO-2343069

ACÓRDÃO DE RELAÇÃO

ACÓRDÃO DE RELAÇÃO 132/2019 ATA 3/2019 - PLENÁRIO

Acórdão 132/2019-TCU-Plenário
	Considerando que, em pesquisa eletrônica no sistema Sisac, o Ministério Público junto ao TCU constatou que o ato constante deste processo foi cadastrado em duplicidade, visto que há outro na base do referido sistema com o mesmo CPF e a mesma data de admissão, consoante a documentação juntada aos autos;
	Considerando que, em situações análogas ocorridas anteriormente, a unidade técnica, após despacho autorizativo desta relatoria, providenciava a exclusão do ato duplicado, valendo-se de transação existente naquele sistema;
	Considerando, nada obstante, que tal procedimento, além de permitir apenas a exclusão individual de atos, não contava com a chancela desta Corte;
	Considerando, por oportuno, que o saneamento de tal inconsistência, em nível operacional, aponta para a necessidade de se conferir tratamento uniforme às hipóteses de cadastramento dúplice de atos admissionais, em que se contemple o registro, no Sistema Radar, da deliberação, para que seja adotada como paradigma, e em que o ato objeto de exclusão permaneça na base de dados do Sisac, porém com a observação de que foi excluído por duplicidade;
	Considerando, ademais, que, a título de economia processual e racionalidade administrativa, esse procedimento poderá ser implementado pela própria unidade técnica, sem a necessidade de tramitação dos processos com duplicidade de registro cadastral para este Gabinete, de vez que não comportam decisão de mérito a ser tomada pelos órgãos colegiados desta Corte, hipótese em que deverá, após o saneamento da inconsistência, proceder ao arquivamento dos citados processos;
	Considerando, finalmente, a relevância da matéria, submeto a deliberação ao alvedrio do Plenário deste Tribunal;
Os Ministros do Tribunal de Contas da União, quanto ao processo a seguir relacionado, ACORDAM, por unanimidade, com fundamento no art. 143, inciso III, do Regimento Interno do TCU, aprovado pela Resolução nº 155, de 4 de dezembro de 2002, e ante as razões expendidas pelo relator, em adotar a medida especificada no subitem 1.7 desta deliberação:
1. Processo TC-Processo 035.391/2018-9 (ATOS DE ADMISSÃO) 
	1.1. Interessado: Aide Maria da Silva Leal (XXX.381.837-XX) .
	1.2. Órgão/Entidade: Superintendência Estadual da Funasa no Estado do Rio de Janeiro.
	1.3. Relator: Ministro Augusto Nardes.
	1.4. Representante do Ministério Público: Procurador Rodrigo Medeiros de Lima.
	1.5. Unidade Técnica: Secretaria de Fiscalização de Pessoal (SEFIP) .
	1.6. Representação legal: não há.
	1.7. Determinações/Recomendações/Orientações: não há.
	1.7.1. exclua o ato de admissão alusivo à Sra. Aide Maria da Silva Leal do sistema Sisac, por ter sido cadastrado em duplicidade, atentando para que essa informação seja devidamente registrada no sistema Radar.

Aide Maria da Silva Leal (XXX.381.837-XX).

AUGUSTO NARDES

não há.

Procurador Rodrigo Medeiros de Lima.

ATOS DE ADMISSÃO (ADS)

Secretaria de Fiscalização de Pessoal (SEFIP).